【裁判字號】    90,再小上,1
【裁判日期】    900731
【裁判案由】    再審之訴
【裁判全文】
臺灣臺南地方法院民事裁定                            九十年度再小上字第一號
    上  訴  人  甲 ○ ○
    法定代理人  徐蔡玉霞
右當事人間請求再審之訴事件，上訴人對於中華民國九十年六月十二日本院台南簡易
庭九十年度再小字第一號第一審判決提起上訴，本院裁定如左：
    主      文
上訴駁回。
第二審訴訟費用由上訴人負擔。
    理      由
一、按關於請求給付金錢或其他代替物或有價證券之訴訟，其標的金額或價額在新臺
    幣十萬元以下者，適用小額程序；對於小額程序之第一審裁判之上訴或抗告，非
    以其違背法令為理由，不得為之；再上訴狀內應記載上訴理由，表明下列各款事
    項：一原判決所違背之法令及具體內容。二依訴訟資料可認為原判決有違背法令
    之具體事實，民事訴訟法第四百三十六條之八第一項、同條之二十四第二項、同
    條之二十五分別定有明文。又依同法第四百三十六條之三十二準用同法第四百六
    十八條、第四百六十九條第一款至第五款之規定，判決不適用法規或適用不當者
    ，為違背法令，而判決有同法第四百六十九條第一款至第五款情形之一者，為當
    然違背法令。是當事人對於小額程序之第一審判決提起上訴，如依民事訴訟法第
    四百六十八條規定，以第一審判決有不適用法規或適用法規不當為理由時，其上
    訴狀或理由書應有具體之指摘，並揭示該法規之條項或其內容，若係成文法以外
    之法則，應揭示該法則之旨趣，倘為司法院解釋或最高法院之判例，則應揭示該
    判解之字號或其內容，如以民事訴訟法第四百六十九條第一款至第五款所列情形
    為理由時，其上訴狀或理由書，應揭示合於該條款之事實，上訴狀或理由書如未
    依此項方法表明，或其所表明者，顯與上開法條規定之情形不相合時，即難認為
    已對第一審判決之違背法令有具體之指摘，其上訴自難認為合法。
二、本件上訴意旨略以：
  （一）上訴人已依約於民國（下同）八十八年四月二日交付系爭子機予被上訴人，
        有證人邱清能足資傳喚證明，並有邱清能親簽之證明單可證。
  （二）被上訴人所交託訂作之子機器如附呈機器進行程序之子機器部分在主機器油
        壓換網裝置未完成前是沒有辦法進行操作。被上訴人油壓換網裝置於八十九
        年才委託他人重作，不能試驗操作是被上訴人之原因所致，上訴人所作機器
        並無瑕疵，且已依法完成配裝工作，至於子機模頭出料改六十五條出線，上
        訴人已完工，但被上訴人一直拒付該部分工料錢一萬元。查出料改六十五條
        出線，並非原契約之約定，被上訴人要求變更，上訴人既未同意無料供給那
        有上訴人作好而被上訴人可以拒絕付款之理，被上訴人因拒絕付款自屬受領
        遲延，不得由上訴人負擔給付遲延責任。原判決認為雙方未約定再給錢之義
        務而認為上訴人給付遲延，顯有違商場一般習慣及作生意之情理，豈有作工
        連料都不給錢之理？
  （三）前述出料六五條線固因被上訴人未交錢而未更新裝配，但原訂作所需裝配工
        作已完成，之所以未全組試機是被上訴人應配合其他工作未完成所致，上訴
        人在原審未詳細解說致原審有所誤會，請調查茲釐清事實並駁回被上訴人再
        審之訴，原判決所憑保證書既經原確定判決審酌並說明駁回之理由，以該保
        證書作為再審之新證據是否合法，併請卓裁。
三、經查本件請求給付之訴訟標的金額為新台幣十萬元，揆諸前開規定，應適用小額
    程序，且非以原審判決違背法令為理由不得上訴，又須記載上訴理由，並表明原
    判決所違背之法令及其具體內容，依訴訟資料可認原判決有違背法定之具體事實
    者，始合上訴程式。本件上訴人對第一審判決提起上訴，雖具狀記載上訴理由，
    惟未表明原判決所違背之法令及其具體內容，依訴訟資料可認原判決有違背法令
    之具體事實，與前揭上訴程式已有未合。且依上訴狀中所載之前開上訴理由，上
    訴人所爭執者為其已裝配機器完成並交付被上訴人、被上訴人不得拒付尾款，惟
    此係屬原判決對於事實之採證與認定事項，並業經原審於判決理由中予以審酌論
    駁而為不利於上訴人之認定，且原審係依據系爭保證書之內容，認原確定判決適
    用法規顯有錯誤，而准被上訴人提起再審之訴，上訴人指以該保證書作為再審之
    新證據為不合法云云，容有誤會，是上訴人所執上訴理由並非屬原判決有不適用
    法規、適用法規不當，或民事訴訟法第四百六十九條第一款至第五款所列之情形
    等違背法令事由，自亦難認對該判決如何違背法令已有具體之指摘。依首揭說明
    ，上訴人之上訴難認為合法，應予駁回。
四、據上論結，本件上訴為不合法，依民事訴訟法第五百零五條、第四百三十六條之
    二十四第二項、第四百三十六條之三十二第二項、第四百四十四條第一項前段、
    第九十五條、第七十八條，裁定如主文。
中      華      民      國     九十     年      七      月    三十一    日
                                  臺灣臺南地方法院民事第三庭
~B審判長法官  吳森豐
~B      法官  許蕙蘭
~B      法官  葉惠玲
右正本證明與原本無異。
不得抗告。
中      華      民      國     九十     年      七      月    三十一    日
~B法院書記官  李珍瑩


司法院資訊處製作；財團法人民間司法改革基金會備份。
